【裁判字號】    97,抗,1240
【裁判日期】    971121
【裁判案由】    聲請定其應執行刑
【裁判全文】
臺灣高等法院刑事裁定                  97年度抗字第1240號
抗  告  人  甲○○
受  刑  人
上列抗告人因違反毒品危害防制條例等案件，不服臺灣士林地方
法院中華民國97年10月13日裁定（原審案號：97年度聲字第1569
號），提起抗告，本院裁定如下：
    主  文
抗告駁回。
    理  由
一、按裁判確定前犯數罪者，併合處罰之；又數罪併罰，有2 裁
    判以上者，依刑法第51條之規定，定其應執行之刑，同法第
    50條、第53條分別定有明文。次按犯最重本刑為5 年以下有
    期徒刑以下之刑之罪，而受6 個月以下有期徒刑或拘役之宣
    告者，因身體、教育、職業、家庭之關係或其他正當事由，
    執行顯有困難者，得以新臺幣1 千元、2 千元或3 千元折算
    1 日，易科罰金。但確因不執行所宣告之刑，難收矯正之效
    ，或難以維持法秩序者，不在此限。前項規定於數罪併罰，
    其應執行之刑未逾6 月者，亦適用之，刑法第41條第1、2項
    分別定有明文。準此，數罪併罰之案件，所定之應執行刑，
    若已逾有期徒刑6 月，法院自不得諭知易科罰金之折算標準
    。
二、另按數罪併罰之案件，其各罪判決均係宣告刑，並非執行刑
    ，縱令各案中一部分犯罪之宣告刑在形式上已經執行，仍應
    依法聲請犯罪事實最後判決之法院裁定，然後再依所裁定之
    執行刑，換發指揮書併合執行，其前已執行之有期徒刑部分
    ，僅應予扣除而不能認為已執行完畢，在所裁定之執行刑尚
    未執行完畢前，各案之宣告刑不發生執行完畢之問題（最高
    法院90年度台非字第340號、95年度台非字第320號判決同此
    意旨）。是數罪併罰之案件，縱令各案中一部分犯罪之宣告
    刑在形式上已經執行，仍應依法聲請犯罪事實最後判決之法
    院裁定定其應執行之刑。
三、原裁定意旨略以：抗告人即受刑人甲○○所犯如附表編號1
    至編號3 所示違反毒品危害防制條例等罪，經臺灣士林地方
    法院先後判決確定在案。茲檢察官聲請定其應執行之刑，臺
    灣士林地方法院審核認聲請為正當，應定其應執行之刑，爰
    依刑事訴訟法第477 條第1 項，刑法第53條、第51條第5 款
    ，裁定附表所示之罪應執行有期徒刑8 月。
四、本件抗告意旨略以：抗告人所犯附表編號1 至編號3 等罪，
    分別經判處6 月以下有期徒刑，依法均得易科罰金，又其中
    抗告人所犯附表編號1 、編號2 等罪，經分別判處有3 月、
    3 月，定應執行刑有期徒刑5 月，並諭知易科罰金之折算標
    準，嗣抗告人已就此部分之罰金辦理分期繳納（繳費期限至
    97年12月底），懇請鈞院撤銷原裁定，准予抗告人得易科罰
    金云云。
五、經查：
（一）抗告人甲○○所犯原裁定附表編號1 至編號3 所示之罪，
      犯罪時間均在附表編號1 、2 等罪判決確定日即97年6 月
      16日以前，揆諸前揭規定，合於數罪併罰之要件，自應依
      刑法第53條規定定其應執行刑，原裁定就抗告人所犯附表
      編號1 至編號3 等罪所處之刑，定應執行刑有期徒刑8 月
      ，核無不當。
（二）另抗告人所犯附表編號1 、編號2 等罪，經分別判處有3
      月、3 月，定應執行刑有期徒刑5 月，並諭知易科罰金之
      折算標準，嗣抗告人已就此部分之罰金辦理分期繳納等情
      （繳費期限至97年12月底），縱然屬實，惟依據上開說明
      ，原裁定附表編號1 至編號3 所示各罪之執行刑，既皆無
      從逕認已執行完畢，仍應由檢察官依法向犯罪事實最後判
      決之法院聲請定其應執行之刑。又原審裁定所定之應執行
      之刑既已逾有期徒刑6 月，依刑法第41條第2 項規定之反
      面解釋，本件自不符合得以易科罰金之要件，原審裁定未
      為諭知易科罰金之折算標準，亦無不當。抗告意旨請求撤
      銷原裁定，並准予易科罰金云云，為無理由，自應予以駁
      回。
六、據上論斷，應依刑事訴訟法第412 條，裁定如主文。
中    華    民    國    97    年    11    月    21    日
                  刑事第三庭審判長法  官  蔡秀雄
                                  法  官  許文章
                                  法  官  謝靜恒
以上正本證明與原本無異。
不得再抗告。
                                  書記官  陳珮茹
中    華    民    國    97    年    11    月    24    日


司法院資訊處製作；財團法人民間司法改革基金會備份。
